Inventaris van de archieven van de Semarang-Cheribon Stoomtrammaatschappij; Semarang-Joana Stoomtrammaatschappij; Oost-Java Stoomtrammaatschappij; Serajoedal Stoomtrammaatschappij (Vier Zustermaatschappijen): Gemeenschappelijk archief, 1881-1975
Nationaal Archief, Den Haag
Nederlands-Indische Spoorwegmaatschappij en Tramwegmaatschappij NV: Gemeenschappelijk Archief
Ned.-Ind. Spoorwegmij. en Tramwegmij.
1881-1975
oudste stuk - jongste stuk: 1881-1975
I25028
331 inventarisnummer(s); 49,65 meter
Normale geschreven, getypte en gedrukte documenten, geen bijzondere handschriften.
Nationaal Archief, Den Haag
Semarang-Cheribon Stoomtrammaatschappij; Semarang-Joana Stoomtrammaatschappij; Oost-Java Stoomtrammaatschappij; Serajoedal Stoomtrammaatschappij
Het gemeenschappelijk archief van de vier zustermaatschappijen (Semarang-Cheribon Stoomtrammaatschappij; Semarang-Joana Stoomtrammaatschappij; Oost-Java Stoomtrammaatschappij; Serajoedal Stoomtrammaatschappij) over de periode 1881-1975 bevat stukken betreffende directie en beleid en administratie en organisatie. Een groot deel van de documenten heeft betrekking op personeelszaken, financiële zaken en technisch materieel. Verder zijn er stukken over zaken als veiligheid en vervoersvoorwaarden voor goederen en personen. In een aparte rubriek zijn de gemeenschappelijke reglementen en voorschriften verzameld.
Archiefvorming
Geschiedenis van het archiefbeheer
In 1984 is een supplement overgedragen aan het huidige Nationaal Archief. Het betreft de inventarisnummers 201A tot en met 238.
Schenking (van een niet overheidsarchief)
De verwerving van het archief
Het archief is door schenking verworven.
Aanwijzingen voor de gebruiker
Openbaarheidsbeperkingen
Volledig openbaar.
Materiële beperkingen
Het archief kent beperkingen voor het raadplegen van stukken als gevolg van slechte materiële staat.
Aanvraaginstructie
Openbare archiefstukken kunnen online worden aangevraagd en gereserveerd. U kunt dit ook via de terminals in de studiezaal van het Nationaal Archief doen. Om te kunnen reserveren dient u de volgende stappen te volgen:
Creëer een account of log in.
Selecteer in de archiefinventaris een archiefstuk.
Klik op ‘Reserveer’ en kies een tijdstip van inzage.
Verwant materiaal
Beschikbaarheid van kopieën
Inventarisnummers van dit archief zijn niet in kopievorm beschikbaar
Verwante archieven
De volgende films zijn in 1985 overgedragen aan de Rijks Voorlichtingsdienst (ERO):
Film 1: Semarang.
Kodak; spoel 17,7 cm Ø, breedte film 16 mm, z.j.
Film 2: Semarang vervolg.
Kodak; spoel 17,7 cm Ø, breedte film 16 mm, z.j.
Film 3: S.J.S.
Kodak; spoel 17,7 cm Ø, breedte film 16 mm, z.j.
Film 4: O.J.S.
Kodak; spoel 17,7 cm Ø, breedte film 16 mm, z.j.
Film 5: S.D.S.
Kodak; spoel 17,7 cm Ø, breedte film 16 mm, z.j.
Film 6: S.C.S.
Kodak; spoel 17,7 cm Ø, breedte film 16 mm, z.j.
Beschrijving van de series en archiefbestanddelen
- Stukken van algemene aard, 1.
  - dossiernr. 1 - I. - Wijziging der Statuten 1929 van de Oost - Java Stoomtram Mij., 1
  - dossiernr. 1 - II. - Wijziging der Statuten 1930van de N.V. Oost - Java Stoomtram Mij. En Samarang - Joana Spoorweg Mij. N.V., 1
  - dossiernr. 1 - III. - Wijziging der Statuten 1931 (1e halfj.) van de 4 Maatschappijen, 1
  - dossiernr. 1 - IV. - Wijziging der Statuten.(2e halfj.) van de 4 Maatschappijen, 1931 - 1932; 1
  - dossiernr. 1 - V. - Wijziging der Statuten, 1933 - mei 1948; 141
  - ‘Gemeenschappelijk Archief’. Ondersteuningsfonds: Reglement, 1933; Bestuur, 1933; Diversen, 1934; Financiën algemeen, 1951; Betaling onderstanden, 1947-1949. Beschrijving van de inhoud van het archief, z.j., 1A
  - Ondersteuningsfonds: Betaling onderstanden., 1958-1959; 1B
  - dossiernr. 2 - II. - Commissarissen Algemeen, 1927 - 1929; 2
  - dossiernr. 2 - III. - Commissarissen Algemeen, 1930 - 1931; 2
  - dossiernr. 2 - IV. - Commissarissen Algemeen, 1932; 2
  - dossiernr. 2 - V. - Commissarissen Algemeen, 1933; 2
  - dossiernr. 2 - VI. - Commissarissen Algemeen, 1934 - sept. 1935; 2
  - dossiernr. 2 - VII. - Commissarissen Algemeen, 1935 - 1937; 2
  - dossiernr. 2 - VIII. - Commissarissen Algemeen, 1938 - 1939; 3
  - dossiernr. 2 - IX. - Commissarissen Algemeen, 1940 - 1941; 3
  - dossiernr. 2 - X. - Commissarissen Algemeen, 1942 - 1945; 3
  - dossiernr. 2 - XI. - Commissarissen Algemeen, 1946 - 1947; 3
  - dossiernr. 2 - XIII. - Commissarissen Algemeen, 1948 - 1949; 3
  - dossiernr. 2 - XIII. - Commissarissen Algemeen, April 1949 - 1950; 141
  - dossiernr. 2 - XIV. - Commissarissen Algemeen, 1951 - juni 1952; 141
  - dossiernr. 2 - XV. - Commissarissen Algemeen, Juli 1952 - 1955; 141
  - dossiernr. 2 - XVI. - Commissarissen Algemeen, 1956 - nov. 1959; 142
  - dossiernr. 2 - XVII. - Commissarissen Algemeen, Dec. 1959 - 1961; 142
  - dossiernr. 2 - XVIII. - Commissarissen Algemeen, 1962 - 1971; 142
  - dossiernr. 4 - I. - Vergaderingen van Aandeelhouders, 1933 - aug. 1934; 4
  - dossiernr. 4 - II. - Vergaderingen van Aandeelhouders, sept. 1934 - okt. 1934; 4
  - dossiernr. 4 - III. - Vergaderingen van Aandeelhouders, Nov. 1934 - 1935; 4
  - dossiernr. 4 - IV. - Vergaderingen van Aandeelhouders, 1936; 4
  - dossiernr. 4 - V. - Vergaderingen van Aandeelhouders, 1937 - 1938; 4
  - dossiernr. 4 - VI. - Vergaderingen van Aandeelhouders, 1939 - 1941; 4
  - dossiernr. 4 - VII. - Vergaderingen van Aandeelhouders, 1942 - 1947; 5
  - dossiernr. 4 -VIII. - Vergaderingen van Aandeelhouders, 1948 - 1955; 5
  - dossiernr. 4 - IX. - Vergaderingen van Aandeelhouders, 1956 - 1961; 143
  - dossiernr. 4 -X. - Vergaderingen van Aandeelhouders, 1962 - 1971; 143
  - dossiernr. 5 -. - Beschouwingen omtrent Zetelverplaatsingen der Zustermaatschappijen naar Ned.-Indië, 1937; 5
  - dossiernr. 6 -. - Verordening van den Rijkscommissaris voor het bezette Nederlandse gebied van Ondernemers, 1940; 5
  - dossiernr. 11 - I. - Kantoorgebouwen te 's-Gravenhage. (aankoop, verhuur, onderhoud enz.)., 1989 - 1915; 5
  - dossiernr. 11 - II. - Kantoorgebouwen te 's-Gravenhage. (aankoop, verhuur, onderhoud enz.)., 1916 - 1927; 5
  - dossiernr. 11 - III. - Kantoorgebouwen te 's-Gravenhage. (aankoop, verhuur, onderhoud enz.)., 1928 - 1930; 5
  - dossiernr. 11 - IV. - Kantoorgebouwen te 's-Gravenhage. (aankoop, verhuur, onderhoud enz.)., 1931 - 1939; 143
  - dossiernr. 11 - V. - Kantoorgebouwen te 's-Gravenhage. (aankoop, verhuur, onderhoud enz.)., 1940 - 1957; 143
  - dossiernr. 11 - a1. - Kantoorgebouwen te 's-Gravenhage. (Verzekeringen), 1891 - 1953; 143
  - dossiernr. 11 - a2. - Kantoorgebouwen te 's-Gravenhage. (Verzekeringen), 1954 - 1964; 143
  - dossiernr. 11 - b1. - Vordering kantoorgebouwen evacuatie-maatregelen, 1942 - 1953; 144
  - dossiernr. 11 - b2. - Vordering kantoorgebouwen evacuatie-maatregelen, 1954 - 1961; 144
  - dossiernr. 11 - b3. - Vordering kantoorgebouwen evacuatie-maatregelen, 1962 - 1968; 144
  - dossiernr. 11 - c. - Onteigening kantoorgebouwen, 144
    20-3-64/28-11-6?
  - dossiernr. 12 - V. - Kantoorgebouwen te 's-Gravenhage. (abonnementen onderhoud der inventaris), 1954 - juni 1966; 144
  - dossiernr. 13 - I. - Verbouwing kantoorgebouwen, 1908 - 1910; 6
  - dossiernr. 13 - II. - Verbouwing kantoorgebouwen, 1912 - 1915; 6
  - dossiernr. 13 - III. - Verbouwing kantoorgebouwen, 1921; 6
  - dossiernr. 31 - XV. - Inlichtingen van en aan derden., 1939 - 1940; 6
  - dossiernr. 31 - XVII. - Verbouwing kantoorgebouwen, 1951 - 1956; 7
  - dossiernr. 31 - XVIII. - Verbouwing kantoorgebouwen, 1957 - 1961; 145
  - dossiernr. 31 - XIX. - Verbouwing kantoorgebouwen, 1962 - 1972; 145
  - dossiernr. 34 -. - Besluiten der Directie. Algemeen, 1917; 7
  - dossiernr. 35 - XVI. - Inlichtingen van en aan derden, 1941 - 1950; 7
  - dossiernr. 36 - I. - Handelsregister, 1921 - 1922; 7
  - dossiernr. 36 - II. - Handelsregister, 1923 - 1926; 7
  - dossiernr. 36 - III. - Handelsregister, 1927 - 1931; 7
  - dossiernr. 36 - IV. - Handelsregister, 1932 - 1935; 145
  - dossiernr. 36 - V. - Handelsregister, 1936 - 1950; 145
  - dossiernr. 36 - VI. - Handelsregister, 1951 - 1968; 146
  - dossiernr. 45 -. - Bijdrage van diverse maatschappijen aan de Technische school te Samarang., 1892; 8
  - dossiernr. 46 -. - Internationaler Verband für die Materialprüfungen der Technik, 1896; 8
  - dossiernr. 47 -. - Koloniaal Museum, 1897 - 1913; 8
  - dossiernr. 49 -. - Union Internationale de Tramways et Chemins de fer d'interlocol, internationaler Strassenbahn- und Kleinbahnverein, 1900 - 1914; 8
  - dossiernr. 50 - I. - Union Internationale de Tramways et Chemins de fer d'interlocol et de Transport publics Automobiles, 1919 - 1926; 8
  - dossiernr. 50 - II. - Union Internationale de Tramways et Chemins de fer d'interlocol et de Transport publics Automobiles, 1927 - 1930; 8
  - dossiernr. 50 - III. - Union Internationale de Tramways et Chemins de fer d'interlocol et de Transport publics Automobiles, 1931; 8
  - dossiernr. 51 -. - Internationale Strassenbahn und Kleinbahnverein, 1921 - 1928; 9
  - dossiernr. 52 - I. - Commission permanente de l'Association internationale du congrès Chemins de fer, 1907 - 1922; 9
  - dossiernr. 52 - II. - Commission permanente de l'Association internationale du congrès Chemins de fer, 1923 - 1928; 9
  - dossiernr. 52 - III. - Commission permanente de l'Association internationale du congrès Chemins de fer, 1929; 9
  - dossiernr. 52 - IV. - Commission permanente de l'Association internationale du congrès Chemins de fer, 1932 - 1937; 10
  - dossiernr. 52 - V. - Commission permanente de l'Association internationale du congrès Chemins de fer, 1936 - 1938; 10
  - dossiernr. 52 - VI. - Commission permanente de l'Association internationale du congrès Chemins de fer, 1939; 10
  - dossiernr. 57 -. - Spoorwegmuseum, 1911 - 1950; 146
  - dossiernr. 59 -. - Bijdrage voor de avondcursus, die tne doel heeft inl. personeel op te leiden, 1914; 10
  - dossiernr. 60 - I. - Hoofdcommissie voor de normalisatie in Nederland, 1918 - 1930; 10
  - dossiernr. 60 - II. - Hoofdcommissie voor de normalisatie in Nederland, 1931 - 1931; 10
  - dossiernr. 60 - III. - Hoofdcommissie voor de normalisatie in Nederland, 1940; 10
  - dossiernr. 61 - I. - Nederlandsche Vereniging voor Locaal Spoor- en Tramwegen, 1903/1930; 11
  - dossiernr. 61 - II. - Nederlandsche Vereniging voor Locaal Spoor- en Tramwegen (1e halfjaar), 1931 - 1933; 11
  - dossiernr. 61 - III. - Nederlandsche Vereniging voor Locaal Spoor- en Tramwegen (2e halfjaar), 1935; 11
  - dossiernr. 61 - IV. - Nederlandsche Vereniging voor Locaal Spoor- en Tramwegen, 1936 - 1937; 11
  - dossiernr. 61 - V. - Nederlandsche Vereniging voor tramwegen en autotransportdiensten. Januari t/m maart, 1938; 11
  - dossiernr. 61 - VI. - Nederlandsche Vereniging voor tramwegen en autotransportdiensten. April t/m december, 1938; 12
  - dossiernr. 61 - VII. - Nederlandsche Vereniging voor tramwegen en autotransportdiensten. December, 1938; 12
  - dossiernr. 61 - VIII. - Nederlandsche Vereniging voor tramwegen en autotransportdiensten. December, 1940; 12
  - dossiernr. 61 - IX. - Nederlandsche Vereniging voor tramwegen en autotransportdiensten (1e halfjaar), 1941; 12
  - dossiernr. 61 - X. - Nederlandsche Vereniging voor tramwegen en autotransportdiensten. Juli t/m december, 1941; 13
  - dossiernr. 61 - XI. - Nederlandsche Vereniging voor tramwegen en autotransportdiensten. Januari, 1942; 13
  - dossiernr. 63 - I. - Nationaal Persinstituut, 1928; 13
  - dossiernr. 63 - II. - Nationaal Persinstituut, 1929 - 1930; 13
  - dossiernr. 63 - III. - Nationaal Persinstituut, 1931; 13
  - dossiernr. 64 - I. - Tijdschrift "Spoor en Tram", 1928 - 1935; 14
  - dossiernr. 64 - II. - Tijdschrift "Spoor en Tram", 1936 - 1938; 14
  - dossiernr. 64 - III. - Tijdschrift "Spoor en Tram", 1939 - 1940; 14
  - dossiernr. 64 - IV. - Tijdschrift "Spoor en Tram", 1942 - 1948; 14
  - dossiernr. 64 - V. - Tijdschrift "Spoor en Tram", 1949 - 1965; 146
  - dossiernr. 65. - Nederlandse Bond Vrijwillige Burgerwachten, 1921; 14
  - dossiernr. 67. - Voorstel voor oprichting van een instituut voor verkeerseconomie, 1938; 15
  - dossiernr. 66 - I. - Philips omroep Holland-Indië, 1927 - 1935; 15
  - dossiernr. 66 - II. - Philips omroep Holland-Indië, 1936; 15
  - dossiernr. 71 - I. - Vereniging van Nederlandsch-Indische Spoor- en Tramweg Maatschappijen, 1917 - 1919; 15
  - dossiernr. 71 - II. - Vereniging van Nederlandsch-Indische Spoor- en Tramweg Maatschappijen, 1920; 15
  - dossiernr. 71 - III. - Vereniging van Nederlandsch-Indische Spoor- en Tramweg Maatschappijen, 1921; 15
  - dossiernr. 71 - IV. - Vereniging van Nederlandsch-Indische Spoor- en Tramweg Maatschappijen, 1922 - 1923; 16
  - dossiernr. 71 - V. - Vereniging van Nederlandsch-Indische Spoor- en Tramweg Maatschappijen, 1924 - 1926; 16
  - dossiernr. 71 - VI. - Vereniging van Nederlandsch-Indische Spoor- en Tramweg Maatschappijen, 1926 - 1927; 16
  - dossiernr. 71 - VII. - Vereniging van Nederlandsch-Indische Spoor- en Tramweg Maatschappijen, 1928; 16
  - dossiernr. 71 - VIII. - Vereniging van Nederlandsch-Indische Spoor- en Tramweg Maatschappijen, 1929; 16
  - dossiernr. 71 - IX. - Vereniging van Nederlandsch-Indische Spoor- en Tramweg Maatschappijen (maart - september), 1930; 17
  - dossiernr. 71 - X. - Vereniging van Nederlandsch-Indische Spoor- en Tramweg Maatschappijen (oktober - december), 1930; 17
  - dossiernr. 71 - XI. - Vereniging van Nederlandsch-Indische Spoor- en Tramweg Maatschappijen, 1931; 17
  - dossiernr. 71 - XII. - Vereniging van Nederlandsch-Indische Spoor- en Tramweg Maatschappijen, 1932; 17
  - dossiernr. 71 - XIII. - Vereniging van Nederlandsch-Indische Spoor- en Tramweg Maatschappijen, 1933; 18
  - dossiernr. 71 - XIV. - Vereniging van Nederlandsch-Indische Spoor- en Tramweg Maatschappijen, 1934; 18
  - dossiernr. 71 - XV. - Vereniging van Nederlandsch-Indische Spoor- en Tramweg Maatschappijen, 1935 - 1937; 18
  - dossiernr. 71 - XVI. - Vereniging van Nederlandsch-Indische Spoor- en Tramweg Maatschappijen, 1938 - 1940; 18
  - dossiernr. 71 - XVII. - Vereniging van Nederlandsch-Indische Spoor- en Tramweg Maatschappijen, 1941 - 1948; 146
  - dossiernr. 71 - XVIII. - Vereniging van Nederlandsch-Indische Spoor- en Tramweg Maatschappijen, 1949 - februari 1951; 147
  - dossiernr. 71 - XIX. - Vereniging van Nederlandsch-Indische Spoor- en Tramweg Maatschappijen, maart 1951 - mei 1952; 147
  - dossiernr. 71 - XX. - Vereniging van Nederlandsch-Indische Spoor- en Tramweg Maatschappijen, juni 1952 - november 1965; 147
  - dossiernr. 71 - A. - Vereniging van Nederlandsch-Indische Spoor- en Tramweg Maatschappijen, 1952; 18
  - dossiernr. 72 - I. - Vergaderingen van de Bestuurscommissie., 1918 - 1922; 19
  - dossiernr. 72 - II. - Vergaderingen van de Bestuurscommissie. 1e halfjaar., 1923; 19
  - dossiernr. 72 - III. - Vergaderingen van de Bestuurscommissie. 2e halfjaar., 1923; 19
  - dossiernr. 72 - IV. - Vergaderingen van de Bestuurscommissie, 1924; 19
  - dossiernr. 72 - V. - Vergaderingen van de Bestuurscommissie. Mei - December, 1924; 20
  - dossiernr. 72 - VI. - Vergaderingen van de Bestuurscommissie. 1e halfjaar, 1925 - 1926; 20
  - dossiernr. 72 - VII. - Vergaderingen van de Bestuurscommissie. 2e halfjaar, 1926; 20
  - dossiernr. 72 - VIII. - Vergaderingen van de Bestuurscommissie, 1927; 21
  - dossiernr. 72 - IX. - Vergaderingen van de Bestuurscommissie, 1928; 21
  - dossiernr. 72 - X. - Vergaderingen van de Bestuurscommissie, 1929; 21
  - dossiernr. 72 - XI. - Vergaderingen van de Bestuurscommissie, 1930; 21
  - dossiernr. 72 - XII. - Vergaderingen van de Bestuurscommissie, 1931; 22
  - dossiernr. 72 - XIII. - Vergaderingen van de Bestuurscommissie, 1932 - 1934; 22
  - dossiernr. 72 - XIV. - Vergaderingen van de Bestuurscommissie, 1934 - 1937; 22
  - dossiernr. 72 - XV. - Vergaderingen van de Bestuurscommissie, 1937 - 1939; 23
  - dossiernr. 72 - XVI. - Vergaderingen van de Bestuurscommissie, 1939; 23
  - dossiernr. 73 - I. - Ondernemersraad voor Nederlandsch-Indië, 1921 - 1924; 23
  - dossiernr. 73 - II. - Ondernemersraad voor Nederlandsch-Indië, 1925 - 1927; 23
  - dossiernr. 73 - III. - Ondernemersraad voor Nederlandsch-Indië, 1928 - 1929; 24
  - dossiernr. 73 - IV. - Ondernemersraad voor Nederlandsch-Indië, 1930 - 1931; 24
  - dossiernr. 73 - V. - Ondernemersraad voor Nederlandsch-Indië, 1932; 24
  - dossiernr. 73 - VI. - Ondernemersraad voor Nederlandsch-Indië, 1933; 24
  - dossiernr. 73 - VII. - Ondernemersraad voor Nederlandsch-Indië, 1934 - 1935; 25
  - dossiernr. 73 - VIII. - Ondernemersraad voor Nederlandsch-Indië, 1936 - 1937; 25
  - dossiernr. 73 - IX. - Ondernemersraad voor Nederlandsch-Indië, 1938; 25
  - dossiernr. 73 - X. - Ondernemersraad voor Nederlandsch-Indië, 1939; 26
  - dossiernr. 73 - XI. - Ondernemersraad voor Nederlandsch-Indië, 1940; 26
  - dossiernr. 73 - XII. - Ondernemersraad voor Nederlandsch-Indië, 1941 - 1947; 26
  - dossiernr. 73 - XIII. - Ondernemersraad voor Nederlandsch-Indië, 1948; 27
  - dossiernr. 73 - XIV. - Ondernemersraad voor Nederlandsch-Indië, 1949; 27
  - dossiernr. 73 - XV. - Ondernemersraad voor Nederlandsch-Indië., 1e halfjaar 1950; 27
  - dossiernr. 73 - XVI. - Ondernemersraad voor Nederlandsch-Indië, 1950 - 1951; 28
  - dossiernr. 73 - XVII. - Ondernemersraad voor Nederlandsch-Indië, 1952; 28
  - dossiernr. 73 - XVIII. - Ondernemersraad voor Nederlandsch-Indië., 1e halfjaar 1953; 28
  - dossiernr. 73 - XIX. - Ondernemersraad voor Nederlandsch-Indië, 1953 - 1954; 29
  - dossiernr. 73 - XX. - Ondernemersraad voor Nederlandsch-Indië, 1955; 29
  - dossiernr. 73 - XXI. - Ondernemersraad voor Nederlandsch-Indië, 1956; 29
  - dossiernr. 73 - a - 1. - Ondernemersraad voor Nederlandsch-Indië, 1950 - 1954; 30
  - dossiernr. 73 - a - 2. - Ondernemersraad voor Nederlandsch-Indië, 1950 - 1954; 30
  - dossiernr. 73 - B. - Ondernemersraad voor Nederlandsch-Indië, 1950 - 1954; 30
  - dossiernr. 74 - III. - Permanente Normalisatie-Commissie, 1930 - 1931; 31
  - dossiernr. 74 - IV. - Permanente Normalisatie-Commissie, 1932; 31
  - dossiernr. 75 -. - Brief van Ondernemersraad voor Indië, 1928; 31
  - dossiernr. 76 - I. - Opbrengstcijfers van het Spoor-en Tram- en Autobedrijf in Indië voor de leden van de Ver. Van N.I. Spoor- en Tramweg Maatschappijen., 1932 - 1935; 31
  - dossiernr. 76 - II. - Opbrengstcijfers van het Spoor-en Tram- en Autobedrijf in Indië voor de leden van de Ver. Van N.I. Spoor- en Tramweg Maatschappijen., 1936 - 1938; 31
  - dossiernr. 77 - I. - Positie der Indische Spoor- en Tramwegen tijdens en na den Oorlog, 1943 - 1944; 31
  - dossiernr. 77 - II. - Positie der Indische Spoor- en Tramwegen tijdens en na den Oorlog, 1945; 31
  - dossiernr. 82 -. - Herziening der archieven in Indië, 1913 - 1919; 32
  - dossiernr. 83 - I. - Beheer en administratie van werkplaats, magazijn en inventaris, 1912 - 1914; 32
  - dossiernr. 83 - II. - Beheer en administratie van werkplaats, magazijn en inventaris, 1915; 32
  - dossiernr. 84 -. - Administratief beheer in Indië, 1905; 32
  - dossiernr. 85 -. - Reorganisatie der hoofdleiding in Indië, 1911; 32
  - dossiernr. 86 -. - Organisatie Algemeen aanlegdienst, 1911 - 1920; 32
  - dossiernr. 87 -. - Vereenvoudiging Stationadministratie, 1912; 33
  - dossiernr. 90 - I. - Vereenvoudiging der Administratie in Indië (wijziging begrootingen.), 1931 - 1932; 33
  - dossiernr. 90 - II. - Vereenvoudiging der Administratie in Indië (wijziging begrootingen.), 1932 - 1933; 33
  - dossiernr. 90 - III. - Vereenvoudiging der Administratie in Indië (wijziging begrootingen.), 1933 - 1934; 33
  - dossiernr. 90 - IV. - Vereenvoudiging der Administratie in Indië (wijziging begrootingen.) 1935, 33
  - dossiernr. 103. - Correspondentie met den hoofd-ingenieur (Administratieve en Technische aangelegenheden), 1908; 34
  - dossiernr. 104. - Brieven aan en van de Hoofdingenieur, Chef van de aanleg., 1913 - 1916; 34
  - dossiernr. 126 - I. - Inlichtingen, adviezen, verstrekkingen, enz, aan de Zustermaatschappijen, 1889 - 1897; 34
  - dossiernr. 126 - II. - Inlichtingen, adviezen, verstrekkingen, enz, aan de Zustermaatschappijen, 1898 - 1909; 34
  - dossiernr. 127 - XXXX1. - Courantenknipsels., 1930; 34
  - dossiernr. 127 - XXXXII. - Courantenknipsels., 1931; 34
  - dossiernr. 127 - XXXXIII. - Courantenknipsels. Soerabaiasch Handelsblad., 1932; 35
  - dossiernr. 127 - XXXXIV. - Courantenknipsels. Bataviaansch Nieuwsblad, 1932; 35
  - dossiernr. 127 - XXXXV. - Courantenknipsels., 1933 - 1934; 35
  - dossiernr. 127 - XXXXVI. - Courantenknipsels., 1934 - 1935; 35
  - dossiernr. 127 - XXXXVII. - Courantenknipsels. Handelsblad en Javabode., 1936 - 1937; 36
  - dossiernr. 127 - XXXXVIII. - Courantenknipsels. De Indische courant, 1937 - 1939; 36
  - dossiernr. 128. - Courantenberichten, correspondentie, 1883; 36
  - dossiernr. 129. - Onderzoek ernstige ongevallen, opening ongevallenrekening en kennisgeving aan de hoofdingenieurs, 1916; 36
  - dossiernr. 133 - I. - Bibliotheken in Indië, 1887 - 1907; 36
  - dossiernr. 133 - II. - Bibliotheken in Indië, 1908 - 1914; 36
  - dossiernr. 133 - III. - Bibliotheken in Indië, 1915 - 1921; 37
  - dossiernr. 133 - IV. - Bibliotheken in Indië, 1922 - 1926; 37
  - dossiernr. 133 - V. - Bibliotheken in Indië, 1927 - 1931; 37
  - dossiernr. 133 - VI. - Abonnement tijdschriften, 1932; 37
  - dossiernr. 134. - Tijdschriften voor personeel langs de lijnen, 1912 - 1916; 37
  - dossiernr. 151 - I. - Vergaderingen van de C.E. der Zustermaatschappijen, 1897 - 1903; 37
  - dossiernr. 151 - II. - Vergaderingen van de C.E. der Zustermaatschappijen, 1904 - 1913; 37
  - dossiernr. 151 - III. - Vergaderingen van de C.E. der Zustermaatschappijen, 1914; 37
  - dossiernr. 152 - I. - Nota's voor de vergaderingen van de C.E. der Zustermaatschappijen, 1897 - 1903; 38
  - dossiernr. 152 - II. - Vergaderingen van de C.E. der Zustermaatschappijen, 1904 - 1909; 38
  - dossiernr. 152 - III. - Vergaderingen van de C.E. der Zustermaatschappijen, 1910; 38
  - dossiernr. 153 - I. - Vergaderingen van de C.A. (3) der Zustermaatschappijen, 1900 - 1909; 38
  - dossiernr. 153 - II. - Vergaderingen van de C.A. (3) der Zustermaatschappijen, 1910 - 1912; 38
  - dossiernr. 153 - III. - Vergaderingen van de C.A. (3) der Zustermaatschappijen, 1913; 38
  - dossiernr. 154. - Nota's voor de vergadering van de C.A. (3) der Zustermaatschappijen, 1900; 39
  - dossiernr. 155 - I. - Vergadering van de C.A. (2) der Zustermaatschappijen, 1900 - 1909; 39
  - dossiernr. 155 - II. - Vergadering van de C.A. (2) der Zustermaatschappijen, 1910; 39
  - dossiernr. 156 - I. - Nota's voor de vergadering van de C.A. (2) der Zustermaatschappijen, 1900 - 1907; 39
  - dossiernr. 156 - II. - Nota's voor de vergadering van de C.A. (2) der Zustermaatschappijen, 1908; 39
  - dossiernr. 156 - III. - Nota's voor de vergadering van de C.A. (2) der Zustermaatschappijen, 1908 - 1910; 40
  - dossiernr. 156 - IV. - Nota's voor de vergadering van de C.A. (2) der Zustermaatschappijen, 1911 - 1914; 40
  - dossiernr. 156 - V. - Nota's voor de vergadering van de C.A. (2) der Zustermaatschappijen, 1915; 40
  - dossiernr. 157 -. - Correspondentie omtrent het bijeen roepen der periodieke bijeenkomsten. (tot den dienst van het vervoer, 1908 - 1918; 40
  - dossiernr. 159 -. - Door leden der vergadering ingediende nota's voor de periodieke bijeenkomsten, 1912 - 1913; 40
  - dossiernr. 173 - I. - Maandverslagen van de Technische Dienst, 1917 - 1919; 41
  - dossiernr. 173 - II. - Maandverslagen van de Technische Dienst, 1919 - 1923; 41
  - dossiernr. 172 - I. - Maandverslagen van den algemeenen aanlegdienst, 1912 - 1913; 41
  - dossiernr. 172 - II. - Maandverslagen van den algemeenen aanlegdienst, 1914; 41
  - dossiernr. 172 - III. - Maandverslagen van den algemeenen aanlegdienst 1915 - 1916, 41
  - Notulen der Gemeenschappelijke vergaderingen I, 1905 - 1934; 183
  - Notulen der Gemeenschappelijke vergaderingen II, 1934 - 1940; 183
  - Notulen der Gemeenschappelijke vergaderingen III, 1940 - 1953; 183